【裁判字號】    97,易,1480
【裁判日期】    970528
【裁判案由】    詐欺
【裁判全文】
臺灣臺中地方法院刑事判決              97年度易字第1480號
公  訴  人  臺灣臺中地方法院檢察署檢察官
被      告  乙○○
上列被告因詐欺案件，經檢察官提起公訴（96年度偵字第21528
號），本院合議庭裁定由受命法官獨任進行簡式審判程序，判決
如下：
    主    文
乙○○意圖為自己不法之所有，以詐術使人將本人之物交付，處
有期徒刑肆月，如易科罰金，以新臺幣壹仟元折算壹日，減為有
期徒刑貳月，如易科罰金，以新臺幣壹仟元折算壹日；又意圖為
自己不法之所有，以詐術使人將本人之物交付，處有期徒刑參月
，如易科罰金，以新臺幣壹仟元折算壹日，減為有期徒刑壹月又
拾伍日，如易科罰金，以新臺幣壹仟元折算壹日；又意圖為自己
不法之所有，以詐術使人將本人之物交付，處有期徒刑參月，如
易科罰金，以新臺幣壹仟元折算壹日，減為有期徒刑壹月又拾伍
日，如易科罰金，以新臺幣壹仟元折算壹日；又意圖為自己不法
之所有，以詐術使人將本人之物交付，處有期徒刑肆月，如易科
罰金，以新臺幣壹仟元折算壹日，減為有期徒刑貳月，如易科罰
金，以新臺幣壹仟元折算壹日。應執行有期徒刑伍月，如易科罰
金，以新臺幣壹仟元折算壹日。
    犯罪事實
一、乙○○明知其本身及其父陳文雄，分別自民國95年1月11日
    、同年7月14日起，因財務狀況不佳，陸續遭銀行退票、拒
    絕往來，債信不佳，已無力再償付他人借款，無法使其所使
    用擔保借款之支票按期兌現，惟乙○○猶需錢孔急，竟意圖
    為自己不法之所有，分別於如附表所示之借款日，在甲○○
    位於苗栗縣苑裡鎮客庄23鄰77之69號7樓之住處，向甲○○
    佯稱其臺灣銀行大甲分行支票帳戶需錢過票云云，並持如附
    表所示由不知情之陳文雄所簽發之華南商業銀行大甲分行帳
    號000000000號支票帳戶之支票共4紙，向甲○○借款以供擔
    保，並保證支票絕對會兌現，致甲○○陷於錯誤，於同日交
    付乙○○如附表所示與票面金額相同之現金。詎前開支票屆
    期，經甲○○提示後，均因存款不足及拒絕往來戶遭退票，
    嗣甲○○不斷追索，乙○○卻避不見面，甲○○始知受騙。
二、案經乙○○訴由臺灣臺中地方法院檢察署檢察官偵查起訴。
    理    由
一、按本件被告乙○○所犯係死刑、無期徒刑、最輕本刑為3年
    以上有期徒刑以外之罪，其於準備程序就前揭被訴事實為有
    罪之陳述，經受命法官告知簡式審判程序之旨，並聽取其與
    公訴人之意見後，本院認無不得或不宜改依簡式審判程序進
    行之處，爰依刑事訴訟法第273條之1第1項，裁定本件由受
    命法官獨任進行簡式審判程序，合先敘明。
二、按被告以外之人於審判外之陳述，除法律有規定者外，不得
    作為證據；又被告以外之人於偵查中向檢察官所為之陳述，
    除顯有不可信之情況者外，得為證據；另被告以外之人於審
    判外之陳述，雖不符前4條之規定，而經當事人於審判程序
    同意作為證據，法院審酌該言詞陳述或書面陳述作成時之情
    況，認為適當者，亦得為證據。當事人、代理人或辯護人於
    法院調查證據時，知有第159條第1項不得為證據之情形，而
    未於言詞辯論終結前聲明異議者，視為有前項之同意；刑事
    訴訟法第159條第1項、第159條之1第2項及第159條之5分別
    定有明文。本件告訴人甲○○、證人陳湘媚等人於接受檢察
    官訊問時所為之指訴及陳述，雖係被告以外之人於審判外之
    言詞陳述，惟被告對於證人於偵訊時陳述及證述之證據能力
    ，於本院審理中不爭執，亦未於言詞辯論終結前聲明異議，
    視為於審判程序同意作為證據，且被告以外之人於偵查中向
    檢察官所為之陳述，原則上得為證據，本院並審酌上開筆錄
    作成時之情況尚無不當，依刑事訴訟法第159條之1第2項及
    第159條之5之規定，自有證據能力，合先敘明。
三、訊據被告乙○○對於上開犯罪事實於本院審理時坦承不諱，
    核與告訴人甲○○、證人陳湘媚分別於偵查時指訴、證述之
    情節大致相符，並有上開支票影本暨其臺灣票據交換所臺中
    市分所退票理由單4紙、法務部票據信用資訊連結作業結果1
    份（含乙○○在臺灣銀行大甲分行、彰化銀行大甲分行及陳
    文雄在臺灣銀行大甲分行、華南銀行大甲分行所開設之支票
    帳戶）等在卷可佐，足見被告之自白與事實相符。是本件事
    證明確，被告犯行堪以認定，應予依法論科。
四、核被告乙○○於前揭犯罪事實中分別就如附表編號1至4部分
    之所為，均係犯刑法第339條第1項之詐欺取財罪。被告所犯
    上開4次詐欺犯行，時間有間，犯意各別，行為獨立可分，
    應予分論併罰。爰審酌被告除前於86年間，因偽造文書案件
    ，經臺灣苗栗地方法院以86年度訴字第221號判決有期徒刑4
    月，緩刑3年確定，緩刑期滿未經撤銷外，查無其他不良前
    科，有臺灣高等法院被告前案紀錄表可按，明知已無力償付
    債務，竟猶以前揭方式向他人借款之動機、目的非善，造成
    被害人受有上開借款追索無門之損害，惟念及其犯罪手段平
    和，各次詐欺金額多寡不一，尚非甚鉅，於本院審理中及時
    能坦承犯行，犯後態度尚可，惟案發迄今已逾1年半載尚未
    與被害人達成民事和解，賠償損害（業經被害人提出刑事附
    帶民事損害賠償之請求），暨其智識程度一般等一切情狀，
    依序（循附表編號1至4所示犯行之順序）分別量處如主文所
    示之刑，並均諭知易科罰金之折算標準，以示懲儆。又被告
    所犯上開4罪之犯罪時間均在96年4月24日以前，查無中華民
    國96年罪犯減刑條例不予減刑之情形，合於同條例第2條第1
    項第3款減刑條件，亦無同條例第5條規定例外不得減刑之情
    事，爰依同條例第2條第1項第3款規定，各減其宣告刑2分之
    1，及均諭知易科罰金之折算標準，並定其應執行之刑及諭
    知易科罰金之折算標準。又被告迄未與被害人達成和解、賠
    償損害、取得諒解，為顧及被害人之法益保護及損害回復，
    本院認尚不宜逕予緩刑之宣告，附此敘明。
據上論斷，應依刑事訴訟法第273條之1第1項、第299條第1項前
段，刑法第339條第1項、第41條第1項前段、第2項、第51條第5
款，刑法施行法第1條之1第1項、第2項前段，中華民國96年罪犯
減刑條例第2條第1項第3款、第7條、第9條、第10條第1項，判決
如主文。
本案經檢察官丙○○到庭執行職務。
中    華    民    國    97    年     5    月    28    日
                  臺灣臺中地方法院刑事第五庭
                      法  官  吳  崇  道
以上正本證明與原本無異。
如不服本判決，應於收受送達後10日內向本院提出上訴書狀（應
敘述具體理由並附繕本）。
上訴書狀如未敘述理由，應於上訴期間屆滿後20日內補提理由書
狀於本院。（應敘述具體理由並附繕本）。
                      書記官  黃  舜  民
中    華    民    國    97    年     5    月    28    日
附表：
┌──┬────┬─────┬────┬───────┐
│編號│ 借款日 │ 支票票號 │ 發票日 │  票面金額    │
│    │ (民國) │          │ (民國) │  (新台幣)    │
├──┼────┼─────┼────┼───────┤
│ 1  │95年8月1│SC0000000 │95年8月 │9萬5千元      │
│    │日      │          │23日    │              │
├──┼────┼─────┼────┼───────┤
│ 2  │95年8月3│SC0000000 │95年9月3│6萬元         │
│    │日      │          │日      │              │
├──┼────┼─────┼────┼───────┤
│ 3  │95年8月 │SC0000000 │95年9月 │6萬7千2百元   │
│    │10日    │          │13日    │              │
├──┼────┼─────┼────┼───────┤
│ 4  │95年8月 │SC0000000 │95年10月│8萬3千元      │
│    │13日    │          │20日    │              │
└──┴────┴─────┴────┴───────┘
附錄論罪科刑法條：
刑法第339條：
意圖為自己或第三人不法之所有，以詐術使人將本人或第三人之
物交付者，處5年以下有期徒刑、拘役或科或併科1千元以下罰金
。
以前項方法得財產上不法之利益或使第三人得之者，亦同。
前二項之未遂犯罰之。


司法院資訊處製作；財團法人民間司法改革基金會備份。
